【裁判字號】    95,易,1140
【裁判日期】    950817
【裁判案由】    違反著作權法
【裁判全文】
臺灣臺北地方法院刑事判決              95年度易字第1140號
公  訴  人  臺灣臺北地方法院檢察署檢察官
被      告  甲○○
選任辯護人  王怡惠律師
上列被告因違反著作權法案件，經檢察官提起公訴（95年度偵字
第6635號），被告於本院準備程序進行中，就被訴事實為有罪之
陳述，經本院告知簡式審判程序意旨，並聽取公訴人、被告及辯
護人之意見後，由本院合議庭裁定由受命法官獨任進行簡式審判
程序，再經檢察官聲請改依協商程序而為判決，本院判決如下：
    主      文
甲○○共同連續意圖銷售而擅自以重製於光碟之方法侵害他人之
著作財產權，處有期徒刑陸月，如易科罰金，以銀元參佰元即新
台幣玖佰元折算壹日。緩刑貳年。
扣案如附表所示之盜版光碟壹仟捌佰參拾捌片、燒錄機壹台、空
白光碟片壹佰伍拾片，均沒收。
    事實及理由
一、賴健平與其女兒賴濟民（尚未經起訴，另行移送檢察官偵辦
    ）均明知港劇如附表所示「人間蒸發」等70部影片（詳如附
    表所示），均係香港商電視廣播國際有限公司（下稱香港商
    電視廣播公司）享有著作權之視聽著作，該公司並專屬授權
    我國弘音多媒體科技股份有限公司（下稱弘音公司）在我國
    享有重製、出租上開著作之權利，非經弘音公司同意，不得
    擅自重製，或明知係侵害著作財產權之重製物而散布；且明
    知其在網路上購得上開之「人間蒸發」等影片，均係侵害弘
    音公司著作財產權之違法重製光碟；賴健平竟因經商失利，
    頓時失去經濟來源，且其女兒賴濟民患有脊柱側彎、貝氏症
    ，尋找工作不易，即與賴濟民共同基於重製他人享有著作財
    產權之光碟販賣之概括犯意聯絡，自民國95年1月下旬某日
    起，在臺北市○○區○○路366號15樓，先由賴濟民利用電
    腦設備連接至雅虎奇摩拍賣網站，以帳號「mama350714」張
    貼拍賣前開違法重製光碟之訊息，再由其二人利用甲○○所
    有之燒錄機，以如附表所示影片為母片，燒錄客人訂購之盜
    版光碟，而以每片新臺幣（下同）40元之價格，販售與不特
    定他人牟利，且以賴濟民及不知情之賴濟國（為甲○○之子
    ）分別所有之玉山銀行信義分行帳號0000 000000000號帳戶
    及手機門號0000000000號作為參與競標得標者之匯款及聯絡
    之用。嗣於同年3月9日上午9時50分許，為警持本院搜索票
    在上址執行搜索查獲，並扣得賴健平所有之如附表所示之違
    法重製影音光碟片共1838片，及供違法重製盜版光碟之燒錄
    機1台，預備供違法重製光碟之空白光碟片150片等物。案經
    弘音公司訴由內政部警政署保安警察第二總隊第一大隊報請
    臺灣臺北地方法院檢察署檢察官偵查起訴。
二、證據：
  (一)被告賴健平於本院審理時之自白。
  (二)告訴代理人唐克文於警詢中之指述。
  (三)授權證明書、行政院新聞局錄影節目審查合格證明書、鑑識
    報告、扣案如附表所示之盜版光碟1838片。
  (四)販賣盜版光碟之網頁、玉山銀行信義分行函及客戶基本資料
    1份、中華電信數據通信分公司南區克服中心回覆單1份、行
    動電話使用人資料查詢1份等。
三、本案犯罪事實，業據被告賴健平於本院行準備程序中為有罪
    之陳述，經本院合議庭裁定由受命法官獨任進行簡式審判程
    序後，檢察官與被告達成協商之合意，並由檢察官聲請本院
    改依協商程序而為判決。其等合意內容為：被告所為係犯著
    作權法第91條第2項、第3項及同法第91條之1第2項、第3項
    之罪，應從一重依著作權法第91條第2項、第3項之規定處斷
    ，被告願受有期徒刑6月，緩刑2年。經查，上開協商合意並
    無刑事訴訟法第455條之4第1項所列之各款情形，而被告業
    已與告訴人弘音公司和解，並已依和解條件履行，告訴人具
    狀請求本院予被告緩刑，有在卷可稽。另刑法部分條文已於
    94年2月2日修正公布，並於被告為本案行為後之95年7月1日
    施行，修正後刑法第2條第1項規定：「行為後法律有變更者
    ，適用行為時之法律。但行為後之法律有利於行為人者，適
    用最有利於行為人之法律。」，而其中刑法第56條連續犯之
    規定已修正刪除，是於新法修正施行後，被告之數犯罪行為
    ，即須分論併罰，此刪除雖非犯罪構成要件之變更，但顯已
    影響行為人刑罰之法律效果，自屬法律有變更，依新法第2
    條第1項規定，比較新、舊法結果，仍應適用較有利於被告
    之行為時法律即修正前刑法第56條論以連續犯。又連續犯之
    加重刑度，係屬「得」加重，檢察官與被告協商不加重被告
    刑度，與法尚無不合，本院爰不經言詞辯論，於協商合意範
    圍內為協商判決。扣案如附表所示盜版光碟片1838片，均為
    違法重製光碟，係被告用以重製盜版光碟之母片（供犯罪所
    用之物），應依著作權法第98條之規定予以宣告沒收；又扣
    案燒錄機1台，為被告所有而供燒錄盜版光碟所用之物，業
    據被告於本院審理中供述在卷，亦應依著作權法第98條之規
    定，予以宣告沒收；再扣案之空白光碟片150片，均為被告
    所有而預備供燒錄盜版光碟及販賣盜版光碟所用之物，亦據
    被告於本院審理中供述在卷，應依刑法第38條第1項第2款之
    規定，予以宣告沒收。
四、應適用之法條：刑事訴訟法第273條之1第1項、第455條之4
    第2項、第455條之8，著作權法第91條第3項、第2項、第91
    條之1第2項、第3項、第98條，刑法第2條第1項前段、第11
    條前段、修正前刑法第56條、第55條、刑法第74條第1項第1
    款、第38條第1項第2款。
五、協商判決除有刑事訴訟法第455條之4第1項第1款於本訊問程
    序終結前，被告撤銷協商合意或檢察官撤回協商聲請者；第
    2款被告協商之意思非出於自由意志者；第4款被告所犯之罪
    非第455條之2第1項所定得以聲請協商判決者；第6款被告有
    其他較重之裁判上一罪之犯罪事實者；第7款法院認應諭知
    免刑或免訴、不受理者情形之一；及違反同條第2項法院應
    於協商合意範圍內為判決，法院為協商判決所科之刑，以宣
    告緩刑、二年以下有期徒刑、拘役或罰金為限等規定者外，
    不得上訴。
六、如有前項得上訴之情形者，得自收受判決送達之日起10日內
    ，向本院提出上訴書狀，上訴於第二審法院。
中    華    民    國    95    年    8     月    17    日
                  刑事第一庭  法  官  林春鈴
上正本證明與原本無異。
                              書記官  羅欣宜
中    華    民    國    95    年    8     月    17    日
附錄本案論罪科刑依據主要之法條：
著作權法第91條
擅自以重製之方法侵害他人之著作財產權者，處3年以下有期徒
刑、拘役，或科或併科新臺幣75萬元以下罰金。
意圖銷售或出租而擅自以重製之方法侵害他人之著作財產權者，
處6月以上5年以下有期徒刑，得併科新臺幣20萬元以上2百萬元
以下罰金。
以重製於光碟之方法犯前項之罪者，處6月以上5年以下有期徒刑
，得併科新臺幣50萬元以上5百萬元以下罰金。
著作僅供個人參考或合理使用者，不構成著作權侵害。
著作權法第91條之1
擅自以移轉所有權之方法散布著作原件或其重製物而侵害他人之
著作財產權者，處3年以下有期徒刑、拘役，或科或併科新臺幣
五十萬元以下罰金。
明知係侵害著作財產權之重製物而散布或意圖散布而公開陳列或
持有者，處3年以下有期徒刑，得併科新臺幣7萬元以上75萬元以
下罰金。
犯前項之罪，其重製物為光碟者，處6月以上3年以下有期徒刑，
得併科新臺幣20萬元以上2百萬元以下罰金。但違反第87條第4款
規定輸入之光碟，不在此限。
犯前二項之罪，經供出其物品來源，因而破獲者，得減輕其刑。


司法院資訊處製作；財團法人民間司法改革基金會備份。
